【裁判字號】    97,簡上,1142
【裁判日期】    971230
【裁判案由】    詐欺等
【裁判全文】
臺灣板橋地方法院刑事判決            97年度簡上字第1142號
上  訴  人
即  被  告   乙○○
上列上訴人即被告因詐欺等案件，不服本院於中華民國97年8 月
22日以97年度簡字第6887號所為之第一審判決（聲請簡易判決處
刑案號：97年度偵字第18550 號），提起上訴，本院管轄之第二
審合議庭判決如下：
    主  文
上訴駁回。
乙○○緩刑貳年。
    事實及理由
一、本案經本院審理結果，認第一審以上訴人即被告乙○○罪證
    明確，適用刑事訴訟法第四百四十九條第一項前段、第三項
    、第四百五十四條第二項、刑法第三百三十七條、第三百三
    十九條之二第一項、第四十一條第一項前段、第四十二條第
    一項、第三項、刑法施行法第一條之一等規定，並審酌被告
    不思循正當途徑賺取金錢，侵占被害人之提款卡後詐領其帳
    戶內存款，金額高達新臺幣（下同）四十八萬元，暨其犯罪
    之動機、目的、手段、犯罪後坦承犯行並將全部款項歸還等
    一切情狀，就侵占遺失物罪部分判處罰金二千元，就以不正
    方法由自動付款設備取財罪部分判處有期徒刑四月，並分別
    諭知易服勞役及易科罰金之折算標準，其認事用法均無違誤
    ，量刑亦屬妥適，應予維持，並引用第一審刑事簡易判決記
    載之事實、證據及理由（如附件）。
二、被告上訴意旨略以：案發後伊已將盜領之金錢全數賠償被害
    人，原審量刑實屬過重云云。然按有關刑之量定，係實體法
    上賦予法院得為自由裁量之事項，倘其未有逾越法律所規定
    之範圍，或濫用其權限，即不得任意指摘為違法。本案原審
    既已審酌被告犯罪之動機、目的、手段、盜領之金錢數額及
    事後坦承犯行，全數賠償被害人所受損害等一切情狀，依職
    權而為刑罰之量定，並無違法或顯然失當之情形，故被告以
    原審量刑過重為由提起上訴，請求撤銷改判云云，為無理由
    ，應予駁回。末查被告前未曾因故意犯罪而受有期徒刑以上
    刑之宣告，有臺灣高等法院被告前案紀錄表一份在卷可考，
    其因一時貪念致罹刑典，惟嗣已坦承犯錯，頗見悔意，並將
    盜領金錢全數歸還被害人，堪認被告經此偵審程序之教訓，
    當知所警惕，信無再犯之虞，被害人丙○○復於本院審理時
    當庭表明願意給予被告自新機會之旨明確，本院審酌上情，
    認原審所宣告之刑，均以暫不執行為適當，爰併予宣告緩刑
    二年，以啟自新。
據上論斷，應依刑事訴訟法第四百五十五條之一第一項、第三項
、第三百六十八條、第三百七十三條，刑法第七十四條第一項第
一款，判決如主文。
本案由檢察官甲○○聲請以簡易判決處刑，經檢察官林珮菁到庭
執行職務。
中    華    民    國    97    年    12    月    30    日
                  刑事第四庭  審判長法  官  樊季康
                                    法  官  王綽光
                                    法  官  劉元斐
上列正本證明與原本無異。
不得上訴。
                                    書記官  張懿端
中    華    民    國    97    年    12    月    30    日


司法院資訊處製作；財團法人民間司法改革基金會備份。
